臺灣高雄地方法院刑事判決
111年度訴字第455號
公  訴  人  臺灣高雄地方檢察署檢察官
被      告  侯建華




選任辯護人  張瑋漢律師(法扶律師)
上列被告因毒品危害防制條例案件，經檢察官提起公訴（111年
度偵字第6269號），本院判決如下：
    主  文
侯建華犯如附表一所示貳罪，各處如附表一所示之刑及沒收。
有期徒刑部分，應執行有期徒刑陸年陸月。
    事  實
一、侯建華明知甲基安非他命係毒品危害防制條例第2條第2項第
    2款所列之第二級毒品，不得非法販賣、持有。竟意圖營利
    ，基於販賣第二級毒品甲基安非他命之故意，而為下列販賣
    甲基安非他命之行為：
㈠、侯建華於民國110年2月25日8時43分起至同日下午9時15分止
　　、翌（26）日上午9時37分許起至16時46分許止，接續以其
    所有門號不詳之行動電話話機（簡稱：Ａ手機，HTC廠牌）
　　，藉由Telegram通訊軟體，與陳建宏聯絡買賣甲基安非他命
    事宜（詳附表二編號1譯文）。暨於同（26）日16時46分許
    之後不久，在高雄市三民區昌裕街31巷7弄內，由侯建宏將
    甲基安非他命1包（毛重約18公克）交付予陳建宏，並向陳
    建宏收取價金新臺幣（下同）2萬3千元。
㈡、侯建華於110年4月2日17時51分起至同年月8日23時24分許，
    接續以Ａ手機，藉由Telegram通訊軟體，與陳建宏聯絡買賣
    甲基安非他命事宜（詳附表二編號2譯文）。嗣於同（8）日
    23時24分許之後不久，侯建宏請不知情綽號「阿正」之人下
    樓，帶陳建宏到高雄市○○區○○路000號8樓三信銀行樓上某套
    房內，再由侯建宏將甲基安非他命1包（毛重約18克）交付
    予陳建宏，並向陳建宏收取價金2萬5千元。
二、嗣警因偵辦陳建宏涉犯之毒品危害防制條例案件，而於110
    年10月15日經陳建宏指證及提供前揭對話紀錄。警再於111
    年1月24日到高雄第二監獄訊問侯建華，而查獲侯建華前揭2
    次販賣甲基安非他命行為。
三、案經高雄市政府警察局三民第一分局報告臺灣高雄地方檢察
    署檢察官偵查起訴。
    理  由
一、證據能力：
㈠、刑事訴訟法第159條之5第1項明定：「被告以外之人於審判
    外之陳述，雖不符前4條之規定，而經當事人於審判程序同
    意作為證據，法院審酌該言詞陳述或書面陳述作成時之情況
    ，認為適當者，亦得為證據。」，檢察官、辯護人及被告侯
    建華（簡稱：被告），就證人陳建宏於警詢未具結之陳述，
    均同意有證據能力（院卷162頁）。審理時又未提及警訊時
    有何不法取供之情形，亦無證據顯示上開陳述係遭受強暴、
    脅迫、詐欺、利誘等外力干擾情形，或在影響其心理狀況致
    妨礙其自由陳述等不可信之情況下所為，且非證明力顯然過
    低，本院認為適當作為證據，自有證據能力。
㈡、被告以外之人於偵查中向檢察官所為陳述，除顯有不可信之
    情況者外，得為證據，刑事訴訟法第159條之1第2項定有明
    文。查證人陳建宏於檢察官偵查時所為陳述，業於供前具結
　　，有證人結文附卷可稽，又無不可信之情形。檢察官、辯護
    人及被告並稱同意有證據能力（院卷162頁），證人於偵查
    中之證述自有證據能力。
二、上開事實，業經被告於本院審理時坦承不諱，及證人陳建宏
    證述在卷（詳附表一備註欄）。並有附表二所示對話紀錄可
    佐。又衡諸被告與陳建宏於110年間均有施用甲基安非他命
    前科（詳院卷26、39、43頁前案紀錄及另案判決書），確有
    持有甲基安非他命之需求與可能，而得以佐證附表二譯文所
    示之對話係在談論甲基安非他命交易。因此被告於前揭事實
    欄一所示時地與陳建宏聯絡，及交付甲基安非他命並收取現
    金等情，堪信為真實。又酌以被告自承陳建宏為其朋友的朋
    友（警卷5頁），並無特殊情誼，被告若無利可圖應無冒重
    刑之危險而提供毒品予他人之必要，因此被告販入毒品之價
    格必較售出之價格低廉，是以被告出售上開各次甲基安非他
    命當具營利意圖。綜上所述，事實欄所示各次犯行，事證明
    確，堪予認定，應依法論科。
三、核被告所為如事實欄一所示2次行為，均係犯毒品危害防制
    條例第4條第2項販賣第二級毒品罪。被告各次販賣第二級毒
    品前，持有第二級毒品之低度行為，為其後販賣之高度行為
    吸收。又被告所犯上開2罪，犯意各別，行為互殊，應分論
    併罰。
四、刑之減輕事由：
㈠、事實欄所示2次販賣第二級毒品犯行，被告於警訊及審判中
    均自白，均依毒品危害防制條例第17條第2項減輕其刑。
㈡、被告於警偵訊時，未曾向檢察官及警察供述其之毒品上游（
　　警卷8頁，偵卷37、38頁）。因此，本案並未因被告供述而
    查獲毒品上游或其他正犯之情形，無從依毒品危害防制條例
    第17條第1項減刑，併此敘明。
㈢、辯護人就本案2次犯行，雖均請求依刑法第59條酌減其刑（
    院卷168頁）。然被告因其他次販賣第二級毒品行為（5次）
　　，於109年2月29日經本院108年訴字665號判決應執行有期徒
    刑6年，及於同年4月7日判決確定（詳院卷179、187至201頁
    前科表及另案判決書）。被告竟於該另案判決確定後又犯本
    案之罪，致難認本次各次犯行有情輕法重之情形。為此，不
    依刑法第59條減刑，併此敘明。
五、審酌被告於警訊及本院審理時均坦承犯行，犯後並非全無悔
    意，並節省檢警司法資源，量刑及定刑自應輕於有明確譯文
    而仍始終全盤否認犯罪之情形。並考量被告因多件另案在監
    執行（卷附前科表所載指揮書執行完畢日期：125年7月5日
　　），再加計本案刑期，已有相當期間令其反省。兼衡被告之
    教育、工作、經濟、家庭、健康（均涉個人隱私，詳卷）、
　　素行（詳前科表）。暨本案2次販賣之毒品價金及數量，雖
    仍與一般販毒集團或毒梟販售巨量毒品之情形尚屬有間，但
    本案犯行之毒品的價量已非低微等其他一切情狀。就被告所
    犯各罪，分別量處如附表一所示之刑，及合併定如主文所示
    應執行之刑。
六、沒收：
㈠、本案2次販賣毒品犯行，被告自承均已收得對價（警卷6、7頁
    ），但所收取之對價均未扣案，依刑法第38條之1第1項前
    段、第3項規定，就被告取得之犯罪所得，於各次犯行罪名
    項下諭知沒收，及於全部或一部不能沒收或不宜執行沒收時
　　，追徵其價額。
㈡、本案2次販賣毒品時被告所用之Ａ手機並未扣案，卷內對話紀
    錄亦未顯示門號。而被告雖已忘記門號，但稱該手機為HTC
    廠牌（訴字卷166、167頁）。為此，未扣案之Ａ手機，依毒
    品危害防制條例第19條第1項、刑法第38條第4項規定，於各
    次犯行罪名項下諭知沒收，及於全部或一部不能沒收或不宜
    執行沒收時，追徵其價額。
據上論斷，應依刑事訴訟法第299條第1項前段，判決如主文。
本案經檢察官盧葆清起訴，檢察官王啟明、劉河山到庭執行職務
。
中　　華　　民　　國　　111 　年　　11　　月　　30　　日
                  刑事第十三庭  審判長法　官  葉文博
　　　　　　　　　
　　　　　　　　　                    法  官  翁瑄禮 
　　　　　　　　　
　　　　　　　　　                    法  官  洪碩垣
以上正本證明與原本無異。
如不服本判決應於收受判決後20日內向本院提出上訴書狀，並應
敘述具體理由。其未敘述上訴理由者，應於上訴期間屆滿後20日
內向本院補提理由書(均須按他造當事人之人數附繕本)「切勿逕
送上級法院」。
中　　華　　民　　國　　111 　年　　11　　月　　30　　日
                                     書記官  卓榮杰

毒品危害防制條例第4條第2項（109年7月15日施行）
製造、運輸、販賣第二級毒品者，處無期徒刑或10年以上有期徒
刑，得併科新臺幣1千5百萬元以下罰金。

附表一：   編號 主　　　　文 備　　　　註 １ 侯建華販賣第二級毒品，處有期徒刑 伍年拾月。未扣案之HTC廠牌手機壹支、販賣毒品所得新臺幣貳萬參仟元均沒收，於全部或一部不能沒收或不宜執行沒收時，均追徵其價額。 ⑴.事實欄一㈠：賣甲基安非他命2萬3千元。 ⑵.證據： Ⅰ.偵審自白（警卷5、6頁；訴卷124、161頁） Ⅱ.陳建宏證述（警卷15、16頁）。 Ⅲ.附表二編號1對話紀錄及截圖。 ⑶、減刑事由：偵審自白。　　 ２ 侯建華販賣第二級毒品，處有期徒刑伍年拾月。未扣案之HTC廠牌手機壹支、販賣毒品所得新臺幣貳萬伍仟元均沒收，於全部或一部不能沒收或不宜執行沒收時，均追徵其價額。 ⑴.事實欄一㈡：賣甲基安非他命2萬5千元。 ⑵.證據： Ⅰ.偵審自白（警卷7頁；訴卷124、161頁）。 Ⅱ.陳建宏證述（警卷16頁）。 Ⅲ.附表二編號2對話紀錄及截圖 ⑶、減刑事由：偵審自白。　　　　　 

附表二：被告（暱稱：yo）與陳建宏（暱稱：chen ken），以Telegram對話之譯文     編 號 犯罪事實 　　　　　　對話內容及對話時間　　　　　　  備註　　　　 １ 事實一㈠ 110年2月25至26日對話 【代稱】華：被告侯建華，宏：證人陳建宏  ①.警卷21至23頁    ⑴2月25日  <08:43>宏：哥，現在工人是23嗎？ <11:51>華：[撥入電話，通話時間2分鐘] <12:58>宏：我想去草衙但力不足，已經一個禮拜 　　　　　 都早上9-10點才下班了。如果麻煩你             走一趟你方便嗎？ <13:56>華：[語音訊息]好啊好啊 <13:58>華：[撥入電話，通話時間55秒] <13:58>宏：麻煩你了 <14:12>宏：地址是昌裕街31巷7弄。 <15:09>宏：[語音訊息]你大概什麼時候出發            [語音訊息]如果超過5點的話就先不用來，因為我要上班 <15:15>華：[語音訊息]哈囉，等我一下，老闆還             在睡覺，我等老闆起來 <15:15>宏：沒關係，我五點上班    <15:16>華：恩恩 <17:39>宏：我錢領好了，最近都比較晚下班，大             概9點，到時候等你消息 <19:15>華：[語音訊息]好好好，我這邊已經好了             啦，因為老闆5點起床，所以就來不及            了，明天你下班打給我，我直接過去             找你    ⑵2月26日  <09:37>宏：[語音訊息]我剛下班，你要過來找我             嗎，還是我去你家找你 <15:18>華：[撥入電話，通話時間29秒] <15:35>宏：要來我這之前跟我說一下，我先洗澡            ，現在不洗我怕上班前來不及洗 <16:15>華：[語音訊息]我現在要過去你那裡的路             上 <16:18>宏：好 <16:46>華：到了  ２ 事實一㈡ 110年4月2至8日對話 【代稱】華：被告侯建華，宏：證人陳建宏  ①.警卷25至27頁          ⑴4月2日 <17:51>宏：工作忙            [語音訊息]問你喔，現在一個的話5、10拿的到嗎 <17:52>華：[語音訊息]你所謂的一個是小一嗎一             錢嗎，還是一台 <22:21>宏：台 <22:23>華：45    ⑵4月4日 <23:16>宏：這樣一半            [語音訊息]一半不就23喔 <23:17>宏：[語音訊息]你現在可以處理嗎，還是             要明天早上，因為我有點累    ⑶4月5日 <01:41>華：現在可以。一半25。我對外現在都一             半28了 <02:41>宏：喔喔。但我家現在有客人，要現在的             話可能要麻煩你走一趟 <03:45>華：現在嗎？你沒有馬上回我都不知道是             到底要不要 <04:01>宏：靠，我沒看到手機有訊息 <04:02>華：我聯絡一下，等我 <04:53>華：中午可以嗎 <04:54>宏：中午大概幾點？你要過來嗎？ <04:54>華：我過去沒關係 <04:59>宏：那我就等你消息，過四點就不用了，             因為我要上班 <05:16>華：好 <19:33>華：明早你下班拿給你    ⑷4月6日 <06:10>宏：下班了 <11:48>華：[撥入電話，通話時間28秒]    ⑸4月7日 <08:32>華：欸欸，抱歉喔，因為現在我都必須要             拿現金去朋友那裡才有辦法拿東西，             然後你又沒辦法出門過去我朋友那邊             拿錢給他，所以我就沒辦法去拿東西             出來，我必須要先籌到錢才有辦法去             拿    ⑹4月8日 <10:37>宏：是這樣啊！那你直接跟我說就好了，             幹嘛拖拉，那個大哥現在找得到人               嗎？ <10:37>華：可以            我哪知道啊 <10:38>宏：可是現煮時還是25喔… <10:39>華：他那裡的東西本來就比較貴一點。還             是我問別人看看 <10:39>宏：試試看？ <10:42>華：我問 <10:53>華：[撥入電話，通話時間3分鐘] <21:34>宏：他現在醒著嗎？ <21:34>華：嗯。你忙完了嗎 <21:45>宏：忙是忙完了，只是我在想要怎麼過去 <21:48>華：坐車啊，看坐到我這裡，我叫人去拿 <21:49>宏：你在哪裡 <21:52>宏：[語音訊息]你說你家在哪裡啊，比草             衙還要近是不是，是在多納之那邊嗎            ，還是更遠 <21:53>華：宏平路 <21:53>宏：[語音訊息]我Google一下 <21:58>宏：欸，那我後面還有工作，到你那後半             小時可以回來嗎？ <21:59>華：我叫他快點 <21:59>宏：嗯，我過去 <22:48>華：你到哪 <22:52>宏：復興 <23:09>宏：到麥當勞了 <23:17>華：宏平路445號在星巴克對面 <23:19>宏：我在小北 <23:20>華：我的朋友在樓下等你 <23:20>宏：等等 <23:20>華：？ <23:23>宏：[語音訊息]我到了，在三信這 <23:24>華：[語音訊息]好，我叫阿正下去，他剛             上來而已